臺灣士林地方法院刑事判決　　　　　　　　　　　　　九十二年度重訴字第一二號
　　公　訴　人　臺灣士林地方法院檢察署檢察官
　　被　　　告　丑○○
　　選任辯護人　張　權律師
　　　　　　　　陳雅珍律師
右列被告因違反組織犯罪防制條例等案件，經檢察官提起公訴（九十一年度偵字第九
八五九號），本院判決如左：
    主  文
丑○○參與犯罪組織，處有期徒刑壹年，並於刑之執行完畢或赦免後，令入勞動場所
，強制工作參年。
    事  實
一、丑○○（綽號胖哥）明知「四海幫」為三人以上，設有幫主一名、副幫主二名、
    秘書長一名、中常委二十五名，其下並設有「青壯促進會」及各個堂口，各堂口
    並設有堂主及副堂主、會長、組長、成員等層級，有內部管理結構，並以犯罪為
    宗旨或以其成員從事犯罪活動，具有集團性、常習性及脅迫性或暴力性之組織，
    基於參與犯罪組織之犯意，於民國七十四年間，在台北市○○路某處加入「四海
    幫」犯罪組織，迄八十五年十二月十三日組織犯罪防制條例公布施行以後二個月
    內，未曾向警察機關登記並脫離「四海幫」犯罪組織，猶繼續參與「四海幫」犯
    罪組織之活動，於八十九年間成為「四海幫促進會」成員。嗣因子○○與林居正
    間有債務糾紛，丑○○與「四海幫海罡堂」堂主戊○○（業因死亡而判決不受理
    ）於九十一年六月間，前往桃園縣民富九街一七四巷四號子○○住處，以「四海
    幫」犯罪組織成員之身分，出面為子○○斡旋債務糾紛；其於九十一年九月二十
    五日，前往南投縣草屯鎮○○街九十一號，由「四海幫」中常委己○○（另案判
    決）率領以「四海幫」（化名為「四海企業」）成員名義參加李新萍公祭。經警
    於九十一年九月二十六日循線查獲。
三、案經台北市政府警察局移送移送台灣士林地方法院檢察署檢察官偵查起訴。
    理  由
一、訊據被告丑○○固坦承曾經參與「四海幫」，且認識共同被告己○○、戊○○，
    惟堅決否認現在仍有參與「四海幫」犯罪組織，辯稱：其於二十歲移民美國後，
    就未參與「四海幫」活動，只有與老朋友己○○、戊○○聯絡；其去子○○家是
    去看古董；其與乙○○是朋友，才參加其父親之公祭等語。經查：
（一）「四海幫」為三人以上，設有幫主一名、副幫主二名、秘書長一名、中常委二
      十五名，其下並設有「青壯促進會」及各個堂口，各堂口並設有堂主及副堂主
      等層級，業據被告於警詢、偵查中供述甚詳（見第九八五九號偵查卷第一六二
      、九三六頁），核與證人即共同被告「四海幫」中常委己○○於偵查中所述相
      符（見第九八五九號偵查卷第九四八頁）。而被告於民國七十四年間，在台北
      市○○路○段某處加入「四海幫」犯罪組織，亦據其坦白承認。足認「四海幫
      」設有幫主、副幫主、秘書長、中常委、青壯促進會及各個堂口，有內部管理
      結構，並以犯罪為宗旨或以其成員從事犯罪活動，具有集團性、常習性及脅迫
      性或暴力性之組織；且被告確曾參加「四海幫」犯罪組織。
（二）被告雖否認自八十年以後有參與「四海幫」之活動。惟查：被告於警詢時供稱
      ：其現為「四海幫促進會」會員；曾繳付車馬費予參加公祭之四海幫成員共約
      二、三萬元；現在由「光哥」己○○帶領參加幫會活動（包含公祭）；知道己○○為「四海幫」中常委、戊○○為「四海幫海罡堂」堂主等語；且能明確說
      明四海幫內部組織及層級（見第九八五九號偵查卷第一五八─一六二頁），足
      見被告至九十一年間仍有參與「四海幫」之活動。
（三）被告雖辯稱：其去子○○家是去看古董等語。惟查：被告於警詢時明確供稱：
      事主子○○因欠不詳債權人一、二百萬元，而遭對方毆打，於是找戊○○協助
      ，戊○○再找其前往與對方協調處理該債務問題，故其曾與戊○○及其手下二
      十至三十人，前往桃園縣桃園市○○○街一七四巷內處理子○○之債務糾紛等
      語（見第九八五九號偵查卷第一六一頁），核與證人子○○於本院審理時所證
      ：其因積欠林居正一百五十萬元，有「竹聯幫」份子陳鴻銘、「四海幫」份子
      張明旭自稱受託收取債務，而遭對方毆傷臉部，並取走二十萬元；嗣透過其朋
      友葉龍介紹「四海幫」的戊○○出面幫忙處理本件債務，戊○○及被告即到其
      十三年十一月一日審判筆錄）。另共同被告戊○○於警詢時亦供稱：其透過葉
      姓友人知曉有人要向子○○追討三百萬元債務，而對方其認識，請其協調該債
      務可否分期，其與被告前往處理；之前是張明旭前往討債，因被告認識所以進
      行協調等語（見第九八五九號偵查卷第一○一頁），並有從戊○○住處查扣之
      子○○聲明書一紙附卷可稽。足見被告前往子○○處並非看古董，而是以「四
      海幫」犯罪組織成員之身分斡旋債務糾紛，其於九十一年間有參與「四海幫」
      之活動甚明。
（四）被告復辯稱：其與乙○○是朋友，才參加其父親之公祭等語。惟查：證人乙○○即李新萍之子於本院審理時證稱：因中古車買賣認識共同被告己○○，故有
      發訃文給己○○個人（見本院九十三年七月二十日審判筆錄），證人乙○○並
      未提及有認識被告。被告於警詢則供稱：該次公祭其四海幫共約有四、五十人
      前往參加，穿著黑色印有海罡、海彪標示幫派服飾各約有二十幾人左右等語（
      見第九八五九號偵查卷一五九、一六○頁）。參以當日公祭時，丙○○、丁○○、辛○○、壬○○、甲○○、庚○○、癸○○等「四海幫海罡堂」成員，身
      著印有「海罡」字樣之黑色短袖上衣，自台北市西門町搭乘遊覽車，前往公祭
      會場，並以四海企業名義團體鞠躬、祭拜，且其均不認識死者李新萍等情，業
      據證人即共同被告辛○○、庚○○及少年壬○○、甲○○等人證述屬實，並有
      警方蒐證之現場照片八張（偵字第九八五九號偵查卷二第五四五至五四八頁）
      在卷可稽。由上揭照片觀之，可見係由共同被告己○○擔任主祭，率領群眾參
      加公祭，而該群眾包括身著「海罡」字樣上衣及身著「海彪」字樣上衣者，被
      告則立於身著前開上衣者旁，可徵被告同係以「四海幫」犯罪組織成員之身分
      參加該次公祭活動。
（五）另參：
      (1)監聽譯文編號二七Ｎ之八Ｐ六（通訊監聽譯文卷第一三二頁）
        監聽時間：九十一年七月二十三日
        通話對象：丑○○（Ａ）打給戊○○（Ｂ）
        Ａ：國賓十二樓。帝哥五十歲，四十二年次。這次只請公司一些中常委跟促
            進會的而已。聯誼會大概請小華、跟他走得比較近的李奇這些人。
      (2)監聽譯文編號萬二四三之十四Ｐ五、六（通訊監聽譯文卷第二九七、二九八
        頁）
        監聽時間：九十一年八月十五日
        通話對象：丑○○（Ａ）、己○○（Ｂ）
        Ａ：二十日回來。
        Ｂ：我這邊給「紅豆」弄一場十三的，你再回來幫忙弄。
        Ａ：好啊，什麼時候弄？
        Ｂ：差不多禮拜一、二。
        Ａ：你錢弄到了。
        Ｂ：沒有啊。
        Ａ：那你怎麼弄？
        Ｂ：我們這邊有處理到一個事情，這兩天會拿錢。
         （略）
        Ｂ：你聽我講，你回來就幫「紅豆」弄一弄「促進會」。那邊幫他找些「腳
            」湊一部分錢讓他去開刀。
        Ａ：好、好。
        Ｂ：做三千的十三張。
        Ａ：好。
        Ｂ：打槍的。「五哥」就找三十個就夠了，一個人做十萬元輸贏，就可以了
            。
        Ａ：好、好。
        Ｂ：你回來再說。
        Ａ：好、好。
      前揭監聽錄音帶業據本院分別於九十三年八月二日、八月九日審理時當庭勘驗
      ，結果與譯文大致相符，被告就(1)部分譯文坦承此為其與戊○○之對話內容，
      共同被告己○○就(2)部分譯文坦承此為其與被告之對話內容，有勘驗筆錄可稽
      。由前揭對話內容可知，被告與共同被告戊○○討論「四海幫」中常委及「促
      進會」成員開會聚餐事宜，共同被告己○○要求被告向「促進會」成員募款供
      戊○○開刀，均足認被告仍以「四海幫促進會」成員之身分參與「四海幫」犯
      罪組織之活動。
（五）綜上所述，被告有參與「四海幫海罡堂」犯罪組織之行為，事證明確，其犯行
      堪予認定。
二、按以犯罪為宗旨或以其成員從事犯罪活動具有集團性、常習性及脅迫性或暴力性
    之組織，其從事之組織犯罪，與通常之犯罪行為迥異，對社會秩序、人民權益侵
    害之危險性，尤非其他犯罪行為可比，自有排除及預防之必要，此為八十五年十
    二月十一日公布組織犯罪防制條例之所由設。查被告參與「四海幫」犯罪組織，
    核其所為，係犯組織犯罪防制條例第三條第一項後段之參與犯罪組織罪。查被告
    就其所犯上開之罪於偵查中自白，依同條例第八條第一項後段之規定減輕其刑。
    爰審酌被告參與犯罪組織之時間非短，其在犯罪組織中之身分，對社會秩序所生
    危害及犯罪後態度等一切情狀，量處如主文所示之刑，並依組織犯罪條例第三條
    第三項之規定，諭知被告應於刑之執行完畢或赦免後，令入勞動場所強制工作三
    年。
三、依刑事訴訟法第二百九十九條第一項前段、組織犯罪條例第三條第一項後段、第
    三項、第八條第一項後段、刑法第十一條但書，判決如主文。
本案經檢察官張惠菁到庭執行職務
中　　　華　　　民　　　國　　九十三　　年　　 十一 　　月　　 十八 　　日
                                        臺灣士林地方法院刑事第七庭
                                            審判長法  官  王梅英
                                                  法  官  王沛雷
                                                  法  官  劉秉鑫
右正本證明與原本無異。
如不服本判決，應於判決送達後十日內，向本院提出上訴狀。
                                                  書記官  曾恆壽
中　　　華　　　民　　　國　　九十三　　年　　 十一 　　月　　 十八 　　日
附錄本案論罪科刑法條全文：
組織犯罪防制條例第三條：
發起、主持、操縱或指揮犯罪組織者，處三年以上十年以下有期徒刑，得併科新台幣
一億元以下罰金；參與者，處六月以上五年以下有期徒刑，得併科新台幣一千萬元以
下罰金。
犯前項之罪，受刑之執行完畢或赦免後，再犯該項之罪，其發起、主持、操縱或指揮
者，處五年以上有期徒刑，得併科台幣二億元以下罰金；參與者，處一年以上七年以
下有期徒刑，得併科新台幣二千萬元以下罰金。
犯第一項之罪者，應於刑之執行完畢或赦免後，令入勞動場所，強制工作，其期間為
三年；犯前項之罪者，其期間為五年。
前項強制工作，於刑之執行完畢或赦免後，檢察官認為無執行之必要者，得檢具事證
聲請法院免其執行。
第三項強制工作執行已滿一年六個月，而執行機關認為無繼續執行之必要者，得檢具
事證，報請檢察官聲請法院免予繼續執行。
